

INFORMATION PERSONNELLES

- 01-01-2001
- HAY SALAM GR A RUE 18
 NO 10 KSAR EL KEBIR
- 06 52 53 77 95
- elhamoudi147@gmail.com
- Célibataire

OUTILS INFORMATIQUES

- Word: bonne maîtrise
- Excel: bonne maîtrise
- Powerpoint: bonne maîtrise
- Access: niveau moyen

LANGUES

- Arabe: langue maternelle
- Anglais: bonne maîtrise
- Français: niveau moyen

EL HMOUDI SOUFIANE

SERVICE CLIENTS

PROFIL

J'ai une vaste expérience dans le service à la clientèle à la gare d'Asilah. Mon rôle consistait à traiter efficacement les demandes et les plaintes des passagers, à fournir des informations précises et en temps opportun sur les horaires et les itinéraires des trains, et à aider les personnes ayant des besoins spéciaux. Ce poste a affiné mes compétences en communication, ma capacité à travailler sous pression et mon engagement envers la satisfaction des clients. Ce fut une opportunité précieuse qui a grandement contribué à mon développement personnel et professionnel.

FORMATION

- 2022-2024: Diplôme de technicien en assistance administrative, option comptabilité
- 2022-2023: Diplôme en Bureautique à l'Association Nationale d'Informatique et Gestion
- 2021-2022: Licence en droit privé à la Faculté polydisciplinaire a Larache
- 2018-2019: Baccalauréat options Lettre Moderne au Lycée Ahmed Rachidi

EXPERIENCE PROFESSIONNELLE

- De novembre 2022 à mars 2023: stage en Agence publique
- De avril 2023 à mai 2023: stage à L'Agence Cash Plus
- De juin 2023 à septembre 2023: stage à la gare d'Asilah, Service Client

SKILLS

- Résolution de problème
- · Communication orale
- · Gestion de conflits
- Traitement des réclamations